臺灣桃園地方法院民事判決
110年度簡上字第244號
上  訴  人  楊虹姬  




被上訴人    林玄翔  


上列當事人間請求損害賠償事件，上訴人對於中華民國110年6月
10日本院中壢簡易庭109年度壢簡字第1677號第一審判決提起上
訴，本院於民國111年2月17日辯論終結，判決如下：
    主      文
上訴駁回。
第二審訴訟費用由上訴人負擔。
    事實及理由
一、被上訴人起訴主張：
　㈠兩造於民國100年11月2日結婚，婚後育有3名未成年子女，嗣
    於109年8月5日離婚。又被上訴人於兩造婚姻仍存續期間即1
    07年11月初，無意間發現上訴人竟與訴外人即當時之同事劉
    芳志於臉書訊息中有大量曖昧及鹹濕對話，甚至共同前往中
    壢松荷汽車旅館開房間，被上訴人遂主動聯繫劉芳志，劉芳
    志深知其與上訴人間之行為嚴重性，遂與被上訴人相約於10
    7年11月9日至律師事務所，在李宏文律師見證下簽署切結書
    （下稱系爭切結書），並於系爭切結書內記載「因甲方（即
    被上訴人）發現劉芳志與甲○○有不當之往來情事，乙方（即
    劉芳志）願簽立切結書與甲方，同意無條件遵守本切結書之
    內容，否則即依本切結書之切結事項辦理，絕無異議。切結
    事項：一、乙方不可：1.使用通訊軟體或電話、信件等各種
    方式與甲○○聯絡，2.故意接近甲○○所在地300公尺內，3.與
    甲○○發生共同出國、通姦、外遇、不正常之交往或逾越男女
    份際之往來等行為。、乙方違反上開第一項協議，無條件
    允諾並賠償甲方新臺幣（下同）100萬元，絕無異議。」等
    語。
　㈡惟上訴人仍不思悔改，一再與其他男姓友人頻繁出遊，更與
    訴外人余姓主管過從甚密，離婚僅數日即於109年8月7日下
    訂客製化仿真人鑰匙圈，由此推斷2人在兩造婚姻關係存續
    中就已有不正當男女交往關係。
　㈢上訴人上揭行為致被上訴人備受煎熬，且嚴重破壞兩造間婚
    姻圓滿和諧，甚至達無法挽救之程度，故向上訴人請求賠償
    精神慰撫金。爰依民法第184條第1項前段、後段及第195條
    第3項之規定提起本件訴訟等語。並於原審聲明：上訴人應
    給付被上訴人30萬元，及自起訴狀繕本送達翌日起至清償日
    止，按年息5％計算之利息。
二、上訴人則以：
  ㈠上訴人與訴外人劉芳志已有一段時間無聯繫，嗣因被上訴人
    要求上訴人就共同投資商品而邀請其他朋友加入，方與劉芳
    志取得聯繫。上訴人為顧及被上訴人之感受，因而均邀請劉
    志芳至公共場所洽談，故未有被上訴人所稱逾越正常男女交
    往之行為。又上訴人並未與劉芳志至中壢松荷汽車旅館，當
    時係因與劉芳志約在距離其工作地點附近之便利商店即中壢
    7-11成章門市，上訴人本欲請被上訴人載送其至該處，然被
    上訴人另有安排，上訴人因而自行前往。被上訴人為確認上
    訴人與劉芳志係至汽車旅館為不正當行為，更瘋狂撥打電話
    至劉芳志服務之公司，並要求劉芳志不得與上訴人聯繫，更
    告知劉芳志必須簽立系爭切結書，否則會持續騷擾劉芳志之
    生活與工作，劉芳志迫於無奈始同意與被上訴人簽立系爭切
    結書，惟系爭切結書並未指稱具體不當往來之事實為何，尚
    難佐證上訴人與劉芳志有逾越正常男女交往之行為。再者，
    上訴人與劉芳志開始聯繫係於107年9至10月間，並非被上訴
    人所指107年11月初，是自被上訴人於107年10月初知悉伊與
    劉芳志聯繫時起算，顯已逾2年侵權行為損害賠償請求權時
    效。
  ㈡又上訴人所稱被上訴人與余姓主管訂作「客製化仿真人鑰匙
    圈」之紀錄，無法推知上訴人與余姓主管在兩造婚姻關係存
    續中有過從甚密或暗通款曲之嫌等語資為抗辯。並於原審聲
    明：1.被上訴人之訴駁回。2.如受不利判決，願供擔保，請
    准宣告免為假執行。
三、原審為被上訴人一部勝訴、一部敗訴之判決，判命上訴人應
    給付被上訴人10萬元，及自109年11月11日起至清償日止，
    按週年利率5％計算之利息。就被上訴人敗訴部分，因被上訴
    人並未提出上訴而告確定。就上訴人敗訴部分，上訴人不服
    ，提起上訴，並聲明：㈠原判決不利於上訴人之部分廢棄；㈡
    上開廢棄部分，被上訴人第一審之訴駁回。被上訴人則聲明
    ：上訴駁回。
四、本院之判斷：
　㈠按判決書內應記載之事實，得引用第一審判決。又判決書內
    應記載之理由，如第二審關於攻擊或防禦方法之意見及法律
    上之意見，與第一審判決相同者，得引用之，民事訴訟法第
    454條第1項前段、第2項前段分別定有明文。此一規定，依
    同法第436條之1第3項，於簡易程序之第二審亦有準用。
  ㈡經查，原審判決依據系爭切結書之記載及李宏文律師之證詞
    ，認定上訴人與劉芳志間有逾越一般正常男女社交情誼，而
    對被上訴人成立侵權行為，且被上訴人提起本件訴訟並未罹
    於時效，而被上訴人主張上訴人與余姓主管有逾越一般正常
    男女社交情誼而對被上訴人成立侵權行為之部分，則欠缺證
    據證明，並審酌兩造學歷、職業、收入、上訴人違法程度、
    被上訴人所受精神上痛苦程度，暨兩造之身分、地位、社會
    經濟狀況等一切情事，認被上訴人所得請求上訴人賠償之精
    神慰撫金為10萬元，及自109年11月11日起至清償日止，按
    週年利率5％計算之利息，其所認定之事實、證據及理由，核
    無違誤，茲引用原判決事實及理由欄四、五之記載，不再贅
    述。
　㈢上訴人於本院雖主張：伊不知道被上訴人和劉芳志有簽系爭
    切結書之事，且劉芳志於原審證稱是遭被上訴人瘋狂打電話
    騷擾，才去簽系爭切結書，用意是希望不要造成兩造夫妻的
    困擾云云。然查：
　1.被上訴人和劉芳志確有於律師面前簽立系爭切結書等情，業
    據證人劉芳志及李宏文律師於原審證述明確（見原審卷第79
    頁反面、第92頁），是系爭切結書自具有形式上之真正，而
    得作為本案認定事實之證據，故無論上訴人於簽立當時是否
    知情，均無礙本件侵權行為事實之認定。
　2.又證人劉芳志於原審雖證稱：是因為被上訴人恐嚇威脅我，
    我才會簽系爭切結書；那段時間，被上訴人一直打電話到公
    司亂，逼我，不得已我才簽系爭切結書等語（見原審卷第79
    頁反面、第81頁）。然查：
　⑴依證人李宏文律師於原審所證稱：當日被上訴人先到我辦公
    室，說他抓到一個上訴人的外遇對象，他要叫外遇對象來我
    辦公室簽切結書或悔過書之類的書面，叫外遇對象不要跟上
    訴人再往來，我就開始草擬，寫完後，被上訴人就打給劉芳
    志叫其到辦公室來，沒多久劉芳志就來，其請劉芳志看系爭
    切結書，劉芳志沒有意見就簽名了，簽切結書當時，沒有任
    何一方遭他方恐嚇、威脅或是違反意願簽立等語（見本院卷
    第92、93頁），可知當日劉芳志專程到律師事務所簽立系爭
    切結書，簽立之過程亦屬平和順利，顯與遭受恐嚇或脅迫之
    情形不符；且參以系爭切結書簽立之律師費用，亦是由劉芳
    志所支付，為證人劉芳志所自承（見原審卷第81頁），亦核
    與遭恐嚇脅迫之情節顯不相同；再審酌證人李宏文律師與雙
    方素不相識，就本件損害賠償事件亦無利害關係，而證人劉
    芳志經被上訴人指述為上訴人外遇之對象，且曾簽署願就與
    上訴人外遇乙事負賠償責任之切結書，是就上訴人與劉芳志
    是否有不正當男女交往關係一事，證人劉芳志顯與上訴人利
    害一致，則相較證人李宏文，證人劉芳志之證言證據力較顯
    不足，是自應認證人李宏文上開證述之內容較為可採，而尚
    難認被上訴人有恐嚇、脅迫劉芳志簽立系爭切結書之情形。
　⑵上訴人雖又主張劉芳志是遭被上訴人瘋狂打電話騷擾，才簽
    系爭切結書，用意是希望不要造成兩造夫妻的困擾云云。惟
    審酌劉芳志於簽立系爭切結書時乃為具有正常智識之成年人
    ，自應知悉與他人配偶如有逾越一般正常男女之交往關係，
    恐須對該他人負擔民事損害賠償之責任，故若非確有與他人
    發生婚外情之情形，應不會輕易於載有表明自己與他人配偶
    有不正當交往關係之切結書上簽名；惟觀諸系爭切結書，於
    第1行及第2行即明白記載「甲方（即被上訴人）發現劉芳志
    與甲○○有不當之往來情事」等語（見原審卷第9頁），而劉
    芳志於閱覽上開內容後，並無任何覺得不妥之情事而仍於系
    爭切結書上簽名，自堪認其亦認同上開文字記載之內容，足
    徵系爭切結書所載「發現劉芳志與甲○○有不當之往來情事」
    之內容，確屬真實。至劉芳志簽署系爭切結書之原因是否是
    因為被上訴人頻頻致電所致，此至多亦僅是促使劉芳志簽立
    系爭切結書之原因之一，尚難以此遽認系爭切結書之內容與
    劉芳志認知之事實不符，是認上訴人此部分主張，亦非可採
    。
五、綜上所述，被上訴人依侵權行為法律關係，請求上訴人給付
    10萬元，及自109年11月11日起至清償日止，按週年利率5％
    計算之利息，為有理由，應予准許，逾此部分，則無理由，
    應予駁回。原審就上開應予准許部分，為上訴人敗訴之判決
    ，於法並無不合。上訴意旨指摘原判決不當，求予廢棄改判
    ，為無理由，應予駁回。
六、本件事證已臻明確，兩造其餘之攻擊或防禦方法及提出之證
    據，經本院斟酌後，認為均不足以影響本判決之結果，爰不
    逐一論列，附此敘明。
七、據上論結，本件上訴為無理由，依民事訴訟法第436條之1第
    3項、第449 條第1 項、第78條，判決如主文。
中　　華　　民　　國　　111 　年　　3 　　月　　11　　日
                  民事第三庭  審判長法  官  周玉羣
　　　　　　　　　                  法  官  張益銘    
                  　　　　　　　　　法　官　許容慈
正本係照原本作成。　　　　　　　　　
本判決不得上訴。
中　　華　　民　　國　　111 　年　　3 　　月　　14　　日
                                    書記官  邱佑儒